# 以股抵债的确认时间

提问人：dlk7 时间：2015-02-23 21:37:19
请问陈老师，对方以股抵债，目前尚未过户，但股权本来已签署质押合同，并已签订协议转让，是否可以确认其股权，终止确认债权，还是必须以过户为准？

回答人：chenyiwei
此类问题的一般处理原则是参考企业合并准则应用指南第二条所列的确定合并日／购买日的五项条件。 你说的“过户”是否指目标股权所在公司的工商变更登记，将债权人登记为其股东？ 如果是，则一般理解，工商变更登记不是确认以股抵债取得的股权的必要条件。具体请参考《瑞华研究 2010 ～ 2014 汇编》之“问题3-2-12（合并日或股权转让日的判断）”、“问题3-2-40（非同一控制下企业合并系列问题）”。

提问人：dlk7 时间：2015-02-24 22:18:21
还不是工商登记 是指股东名册的变更 即取得股权证

回答人：chenyiwei
股东名册变更还是比较重要的程序。《公司法》第三十二条：“记载于股东名册的股东，可以依股东名册主张行使股东权利”。因此在股东名册变更之前，作为股东的权利无法得到保障，不适合于确认股权投资。建议完善手续。